臺灣臺中地方法院民事裁定
111年度小上字第101號
上  訴  人  蔡菊    
被  上訴人  劉基成  
上列當事人間請求損害賠償事件，上訴人對於中華民國111年4月
28日本院臺中簡易庭111年度中小字第679號第一審判決，提起上
訴，本院合議庭裁定如下：
    主      文
上訴駁回。
第二審訴訟費用新臺幣壹仟伍佰元由上訴人負擔。
    事實及理由
一、對於小額程序第一審判決之上訴，非以其違背法令為理由，
    不得為之；又上訴狀內應記載上訴理由，表明下列各款事項
    ：（一）原判決所違背之法令及其具體內容。（二）依訴訟
    資料可認為原判決有違背法令之具體事實，民事訴訟法第43
    6條之24第2項、第436條之25分別定有明文。是以，對小額
    訴訟程序之第一審判決提起上訴時，其上訴狀或理由書應具
    體指摘原判決有何不適用法規或適用法規不當之情形，並揭
    示該法規之條項或其內容；若係成文法以外之法則，應揭示
    該法則之旨趣；若為司法院解釋，則應揭示該解釋之字號或
    其內容，如依民事訴訟法第469條第1至5款所列情形為理由
    時，其上訴狀或理由書應揭示合於該條款之事實。故如上訴
    人就小額事件之判決僅以原審認定事實、取捨證據不當為由
    ，泛指原判決不備理由或理由矛盾提起上訴，並未具體指出
    原審判決因而有何不適用法規或適用不當之情形，其上訴即
    非合法，依民事訴訟法第436條之32第2項準用第444條第1項
    前段規定，第二審法院應以裁定駁回其上訴。　　
二、上訴人上訴意旨略以：其房屋2樓內壁隆起是因為被上訴人
    焊燒鐵厝及燃燒浪板、餘料、雜草、枯木所致，又被上訴人
    在屋前空地長期連續性堆放廢鐵、浪板、餘料，環境惡臭髒
    亂，經上訴人連續向環保局舉報均未改進，故依法提起上訴
    等語，然未依民事訴訟法第436條之32準用第441條第3款陳
    明對於第一審判決不符之程度及應如何廢棄或變更之聲明（
    上訴聲明）。
三、經查，上訴人所述內容未具體指出原審判決有如何違背法令
    情事，更未指明原審判決所違反之法令條項或其內容以及依
    訴訟資料有何判決違背法令之具體事實。根據前述說明，自
    不得謂已合法表明上訴理由。從而，本件上訴為不合法，應
    予駁回。
四、小額訴訟之上訴程序，法院為訴訟費用之裁判時，應確定其
    費用額，民事訴訟法第436條之19第1項、第436條之32第1 
    項定有明文。本件第二審裁判費用為新臺幣1,500元，應由
    敗訴之上訴人負擔，故併為裁定如主文第2項所示。
五、據上論結，本件上訴為不合法，裁定如主文。
中　　華　　民　　國　　111 　年　　7 　　月　　15　　日
                  民事第五庭    審判長法  官  陳文爵
                                      法  官  李  蓓
                                      法  官  施懷閔
以上為正本係照原本作成。
本件不得抗告。
中　　華　　民　　國　　111 　年　　7 　　月　　15　　日
                                      書記官　張宏賓